【裁判字號】    97,裁,219
【裁判日期】    970110
【裁判案由】    技師法
【裁判全文】
最  高  行  政  法  院  裁  定
                                     97年度裁字第00219號
上  訴  人  甲○○
訴訟代理人  張迺良  律師
            蔡亞寧  律師
被 上訴 人  行政院公共工程委員會
代  表  人  吳澤成
上列當事人間技師法事件，上訴人對於中華民國96年5月10日臺
北高等行政法院95年度訴字第3265號判決，提起上訴，本院裁定
如下：
    主  文
上訴駁回。
上訴審訴訟費用由上訴人負擔。
    理  由
一、按對於高等行政法院判決之上訴，非以其違背法令為理由，
    不得為之，行政訴訟法第242條定有明文。依同法第243條第
    1項規定，判決不適用法規或適用不當者，為違背法令；而
    判決有同條第2項所列各款情形之一者，為當然違背法令。
    是當事人對於高等行政法院判決上訴，如依行政訴訟法第
    243條第1項規定，以高等行政法院判決有不適用法規或適用
    不當為理由時，其上訴狀或理由書應有具體之指摘，並揭示
    該法規之條項或其內容；若係成文法以外之法則，應揭示該
    法則之旨趣；倘為司法院解釋或本院之判例，則應揭示該判
    解之字號或其內容。如以行政訴訟法第243條第2項所列各款
    情形為理由時，其上訴狀或理由書，應揭示合於該條項各款
    之事實。上訴狀或理由書如未依此項方法表明，或其所表明
    者與上開法條規定不合時，即難認為已對高等行政法院判決
    之違背法令有具體之指摘，其上訴自難認為合法。
二、本件上訴人係水利工程科技師，民國77年間領有省建二技聘
    字第651號臺灣省技師執業執照，自86年6月19日起登記受聘
    喬國營造股份有限公司（下稱喬國公司），擔任專任工程人
    員執行技師業務，迄88年12月21日始自該公司離職。88年9
    月21日集集大地震，喬國公司承造之臺中市「德昌新世界」
    建物（82中工建字第0107號建造執照）倒塌且肇致4人死亡
    ，上訴人並經臺灣高等法院臺中分院91年度上訴字第312號
    刑事判決，以其係從事業務之人，因業務上之過失致人於死
    ，處有期徒刑10月；又共同連續明知為不實之事項，而使公
    務員登載於職務上所掌之公文書，足以生損害於公眾，處有
    期徒刑4月。應執行有期徒刑1年，緩刑3年，且經最高法院
    94年度台上字第3553號刑事判決駁回上訴確定在案。嗣臺中
    市政府查認上訴人身為營造業之專任工程人員，惟未專任於
    登記受聘之喬國公司，且未親至工地現場勘驗，及製作簽證
    不實之臺中市申報施工勘驗簽證負責表，已違反行為時營造
    業管理規則第18條第1項及第19條規定，乃將上訴人移送被
    上訴人懲戒，經被上訴人所屬技師懲戒委員會依技師法第19
    條第1項第2、3款、第39條第1款、第41條第1項第3款規定，
    為上訴人應予廢止執業執照之懲戒。上訴人不服，循序提起
    行政訴訟，遭原審判決駁回，乃對原審判決上訴，雖以該判
    決違背法令為由，惟核其上訴理由狀所載內容，係就原審取
    捨證據、認定事實之職權行使，指摘其為不當，並就原審已
    詳為論斷者，再執陳詞為指摘，並泛言其論斷矛盾，而非具
    體表明合於不適用法規、適用法規不當、或行政訴訟法第
    243條第2項所列各款之情形，難認對該判決之如何違背法令
    已有具體之指摘。末查，本件原審判決係援引刑事案件中所
    調查之證據作為本件之證據，且依原審法院其他調查證據之
    結果，並斟酌全辯論意旨，而為本件之事實認定及法律適用
    ；至於本院44年判字第48號及75年判字第309號判例則係謂
    ：「刑事判決所認定之事實，及其所持法律上見解，並不能
    拘束本院。本院應本於調查所得，自為認定及裁判。」「行
    政罰與刑罰之構成要件雖有不同，而刑事判決與行政處分，
    亦原可各自認定事實，．．．。」故上訴意旨執以指摘，自
    屬誤解，是亦難謂其對原審判決之如何違背法令已有具體之
    指摘。依首揭說明，應認其上訴為不合法。
三、依行政訴訟法第249條第1項前段、第104條、民事訴訟法第
    95條、第78條，裁定如主文。
中    華    民    國    97    年    1     月    10    日
                    最高行政法院第二庭
                        審判長法官  高  啟  燦
                              法官  林  茂  權
                              法官  黃  合  文
                              法官  廖  宏  明
                              法官  楊  惠  欽
以  上  正  本  證  明  與  原  本  無  異
中    華    民    國    97    年    1     月    11    日
                              書記官  張  雅  琴


司法院資訊處製作；財團法人民間司法改革基金會備份。
